【裁判字號】    89,交訴,103
【裁判日期】    900516
【裁判案由】    公共危險等
【裁判全文】
臺灣嘉義地方法院刑事判決                        八十九年度交訴字第一三號
    公  訴  人  臺灣嘉義地方法院檢察署檢察官
    被      告  甲○○
右列被告因公共危險案件，經檢察官提起公訴（八十九年度偵字第七０三三號），本
院判決如左：
    主  文
甲○○服用酒類，不能安全駕駛動力交通工具而駕駛，處有期徒刑參月；又從事業務
之人，因業務上之過失傷害人，處有期徒刑肆月；又駕駛動力交通工具肇事，致人受
傷而逃逸，處有期徒刑捌月。應執行有期徒刑壹年貳月。
    事  實
一、甲○○為豐祐實業股份有限公司業務員，平日駕車接洽業務，為以駕駛為附隨業
    務之人，明知汽車駕駛人服用酒類後，其吐氣所含酒精成份超過每公升零點五五
    毫克以上，本即不得駕車，竟於民國八十九年十一月二十八日下午五時許，在嘉
    義縣東石鄉某處飲用高梁酒後，已達不能安全駕駛動力交通工具之狀態，仍於同
    日十九時四十分許，駕駛動力交通工具即車號ＨＫ─０七八一號自小客車，由嘉
    義縣東石鄉沿臺十七線公路由北往南方向行駛，行經臺十七線一四三公里三十公
    尺處時，原應注意行車速度依該路段標誌之規定，不得超過時速七十公里，且應
    注意車前狀況，隨時採取必要之安全措施，而依當時天候晴、道路為直路、路面
    乾燥無缺陷、無障礙物、視距良好等一切情狀，並無不能注意之情事，竟疏未注
    意，貿然以一百公里之時速超速行駛，因而自後追撞由乙○○所騎乘之ＯＱＺ─
    九六五號重機車，造成乙○○受有兩側股骨骨折、顏面多處撕裂傷、頭皮撕裂傷
    （枕部）、右膝撕裂傷、四肢多處擦挫傷之傷害。然甲○○肇事後並未停車，隨
    即駕車逃逸。嗣經警依現場掉落之車牌，循線查獲。經帶返警局施以酒精測試，
    其口中吐氣所含酒精濃度高達每公升零點八一毫克。
二、案經乙○○儒訴由嘉義縣警察局布袋分局報告臺灣嘉義地方法院檢察署檢察官偵
    查起訴。
    理  由
一、訊據被告甲○○對於右揭事實坦承不諱，核與告訴人乙○○指述之情節相符，並
    有道路交通事故調查報告表、現場圖、臺灣省雲嘉區車輛事故鑑定委員會鑑定意
    見書、國立成功大學醫學院附設醫院八十九年十一月二十九日診斷證明書各一份
    、現場照片二十九幀，及酒精濃度測試值黏貼表、刑法第一百八十五條之三案件
    測試觀察紀錄表、嘉義縣警察局布袋分局新塭派出所道路交通事故調查表附件各
    一紙附卷可稽。按汽車行駛時，駕駛人應注意車前狀況，並隨時採取必要之安全
    措施，又行車速度應依標誌之規定，道路交通安全規則第九十四條第三項、第九
    十三條第一項分別定有明文，被告為汽車駕駛人，其駕車行經上開路段，自應注
    意上開規定，而依卷附道路交通事故調查報告表所示，當時天候晴、道路為直路
    、路面乾燥無缺陷、無障礙物、視距良好等一切情狀，並無不能注意之情事，被
    告酒醉後疏未注意車前狀況，超速行駛而肇事，其有過失甚明，被告之過失行為
    與被害人乙○○之受傷害間，復有相當因果關係。被告雖另以伊並非每天駕車接
    洽業務，並非因業務上之過失傷害人等語置辯，惟按刑法上所謂業務，係指以反
    覆同種類行為為目的之社會活動而言，不僅指主業務，尚包括附隨業務（七十五
    年臺上字第一六八五號判例參照）。被告受僱於豐祐實業股份有限公司，擔任業
    務員之工作，平日駕駛自小客車接洽業務，為被告所自承無訛，其駕駛該車本屬
    其社會活動之一而為其附隨業務，自屬業務之範圍，是被告此部份所辯不足採信
    。本件事證明確，被告犯行洵堪認定，自應依法論科。
三、本件被告甲○○以駕駛汽車為其附屬業務，核其所為，係犯刑法第二百八十四條
    第二項之業務過失傷害罪、同法第一百八十五條之三酒後不能安全駕駛動力交通
    工具而駕駛罪，及同法第一百八十五條之四之駕駛動力交通工具肇事致人受傷而
    逃逸罪，公訴人認為被告駕車肇事致生被害人乙○○受有普通傷害之行為，係涉
    犯刑法第二百八十四條第一項前段之普通過失傷害罪嫌，尚有未洽，為其基本事
    實同一，本院自應予審理，並變更其起訴法條。被告所犯前開三罪間，犯意各別
    ，行為互殊，所犯構成要件亦不相同，應予分論併罰。又被告酒醉駕車，因而致
    人受傷，應依道路交通管理處罰條例第八十六條第一項之規定，就業務過失傷害
    部分，加重其刑。爰審酌被告明知酒後駕車對一般往來之公眾及駕駛人自身皆具
    有高度危險性，於服用酒類後，已處於不能安全駕駛動力交通工具之狀態，仍駕
    駛車輛肇事，復於肇事後畏罪逃離現場，暨被害人因此所受傷害，並迄未能賠償
    被害人之損害，惟事後對於其酒醉駕車致人受傷，復駕車逃逸等情坦白承認，尚
    表悔悟等一切情狀，分別量處如主文所示之刑，並定其應執行之刑，以示懲儆。
據上論斷，應依刑事訴訟法第二百九十九條第一項前段、第三百條，刑法第一百八十
五條之三、第二百八十四條第二項前段、第一百八十五條之四、第五十一條第五款，
道路交通管理處罰條例第八十六條第一項，罰金罰鍰提高標準條例第一條前段，判決
如主文。本案經檢察官陳連發到庭執行職務
中      華      民      國    九十      年      五      月     十六     日
                                臺灣嘉義地方法院刑事第一庭
      審判長法  官  陳  珍  如
                                        法  官  康  存  真
                                        法  官  鄧  晴  馨
右正本證明與原本無異。
如不服本判決，應於判決送達後十日內向本院提出上訴狀( 應附繕本 )。
中      華      民      國    九十      年      五      月     二一     日
                                        書記官  李  彩  娥
附錄本案論罪科刑法條全文：
刑法第一百八十五條之三
服用毒品、麻醉藥品、酒類或其他相類之物，不能安全駕駛動力交通工具
而駕駛者，處一年以下有期徒刑、拘役或三萬元以下罰金。
刑法第一百八十五條之四
駕駛動力交通工具肇事，致人死傷而逃逸者，處六月以上五年以下有期徒
刑。
刑法第二百八十四條
因過失傷害人者，處六月以下有期徒刑、拘役或五百元以下罰金，致重傷
者，處一年以下有期徒刑、拘役或五百元以下罰金。
從事業務之人，因業務上之過失傷害人者，處一年以下有期徒刑、拘役或
一千元以下罰金，致重傷者，處三年以下有期徒刑、拘役或二千元以下罰
金。


司法院資訊處製作；財團法人民間司法改革基金會備份。
